臺灣苗栗地方法院刑事判決　　　　　　　　　　　　　九十一年度易字第二四六號
　　公　訴　人　臺灣苗栗地方法院檢察署檢察官
　　被　　　告　丁○○
右列被告因竊盜案件，經檢察官提起公訴（九十一年度偵字第九一四號），本院判決
如左：
    主  文
丁○○共同帶兇器竊盜，處有期徒刑壹年捌月。扣案之鑰匙壹支沒收。
    事  實
一、丁○○前因犯竊盜罪，經臺灣高等法院台中分院、臺灣新竹地方法院先後判處有
    期徒刑七月、九月、一年，經聲請定應執行之刑為二年二月，於民國八十九年三
    月十日入監，九十年六月十一日假釋出監，指揮書執畢日期為九十一年三月十日
    ，竟於假釋付保護管束期間，不知悔改，與羅木桂（另予判決）共同意圖為自己
    不法之所有，於民國九十一年二月二十六日二十時三十分許，在苗栗縣頭份鎮○
    ○○路七九號後停車場，持客觀上足資為凶器之螺絲起子一支，撬開乙○○所使
    用之Ｗ五－四一六一號箱型車門鎖，利用羅木桂所有鑰匙一支，啟動引擎，共同
    竊取上該車輛，得手後，由羅木桂駕車附載丁○○至新竹等地遊蕩，並丟棄上開
    起子。嗣同日二十三時三十分許，二人駕車返回同鎮蟠桃里擁翠亭社區大門前，
    為警查獲，並扣得鑰匙一把。
二、案經苗栗縣警察局頭份分局移送臺灣苗栗地方法院檢察署檢察官偵查起訴。
    理  由
一、訊據被告丁○○對於右揭事實於審理中坦承不諱，核與被害人乙○○警訊中指訴
    失竊情節相符，而同案共犯羅木桂在警訊、偵查中雖否認自己有參與竊盜犯行，
    惟就被告如何持用螺絲起子開啟車門，以鑰匙發動車輛，自己在巷口把風等情亦
    供述綦詳，而被告及羅木桂二人係由羅木桂負責駕駛車輛返回同鎮蟠桃里擁翠亭
    社區大門前，於見到警察後，羅木桂拔腿就跑嗣為警攔獲，而在其褲袋中查獲前
    揭鑰匙一支，查獲之鑰匙係屬羅木桂所有等情，亦據羅木桂及被告在警訊、偵查
    中供證明確並互核一致，是證羅木桂確與被告共同竊取該車，羅木桂所辯無足採
    信，而被告自白應與事實相符。此外，復有贓物認領保管單一紙、扣案之鑰匙一
    把（螺絲起子據被告供稱已丟棄而未尋獲）可資佐證，事證明確，被告犯行洵堪
    認定。
二、按刑法第三百二十一條第一項第三款之帶兇器，其兇器之種類並無限制，凡客
    觀上足以對人之生命、身體、安全構成威脅者均屬之。且只需行竊時有帶此種
    具有危險性之兇器已足，並不以帶之初即有行凶之意圖為必要，最高法院七十
    九年台上字第五二五三號判例可資參照。次按被告丁○○與同案共犯羅木桂所使
    用螺絲起子雖未尋獲，然螺絲起子均為金屬材質，其尖端銳利，而被告使用之螺
    絲起子長約二十公分，末端尖銳，業據被告供承在卷，其客觀上對人之生命身體
    具有危險性，可供為兇器使用甚明，是被告持以竊盜，核其所為，係犯刑法第三
    百二十一條第一項第三款之罪。被告與羅木桂二人間，有犯意聯絡，行為分擔，
    均為共同正犯。爰審酌被告素行不佳（惟未構成累犯）、年青力壯而不知上進及
    竊盜行為之惡性、對社會所生之危害，犯後尚能坦承犯行等一切情狀，量處如主
    文所示之刑，以示懲儆。又被告雖有多項竊盜前科，惟本件被查獲之行為既只有
    一件，尚不足以證明其係恃竊盜為業或已有竊盜之習慣，核與竊盜犯贓物犯保安
    處分條例第三條第一項第一款之規定尚有間，且依其犯罪情節尚輕，故未併諭知
    被告強制工作，附此敘明。又扣案之鑰匙一支為同案共犯羅木桂所有，供被告及
    同案共犯羅木桂共同為竊盜行為使用，已據被告供明在卷，爰併宣告沒收。另螺
    絲起子一支並未扣案，且據被告陳明已丟棄，不能証明仍然存在，為免將來執行
    困難，爰不予宣告沒收。
三、又移送併辦（九十一年度偵字第一六六三號）意旨略以：被告另於九十一年二月
    一日凌晨一時，在苗栗縣頭份鎮○○里○○街三十二巷一一三號前，以自備一字
    型螺絲起子竊取被害人丙○○所有之ＪＴ─七二九六號自用小客車一輛，因認被
    告另該件竊盜罪嫌。按公訴人認被告犯竊盜罪嫌，無非係以九十一年二月三
    日十五時二十五分許，因甲○○駕駛前開ＪＴ─七二九六號自用小客車，在苗栗
    縣竹南鎮○○路與民族路口為警查獲，經甲○○指訴該車係由被告交付為唯一論
    據。惟經訊據被告堅決否認犯行，辯稱伊未竊取該車，且伊之前曾向甲○○購買
    電話卡，結果不能使用，伊曾欲找甲○○理論未果等語，經質之證人甲○○亦表
    示被告確曾為電話卡一事與其有糾紛，伊迄今仍畏懼被告等語。是證被告二人間
    既有怨隙，證人之證詞即非可採，其餘復無積極證據足認被告有前開犯行，其
    犯罪既不能證明，與前開起訴被告有罪部分即無裁判上一罪之關係可言，本院自
    無從併辦，爰退回檢察官另行偵查處理。
據上論斷，應依刑事訴訟法第二百九十九條第一項前段，刑法第二十八條、第三百二
十一條第一項第三款、第三十八條第一項第二款，判決如主文。
本案經檢察官李殷財到庭執行職務。
中      華      民      國    九十一    年      六      月      六      日
                                        台灣苗栗地方法院刑事第一庭
                                            法  官  楊  台  清
右正本證明與原本無異。
如不服本判決，應於判決送達後十日內向本院提出上訴狀 (應附繕本)，上訴於臺灣
高等法院台中分院。
                                            書記官  李  惠  雯
中      華      民      國    九十一    年      六      月      六      日
附錄本案論罪科刑法條
刑法第三百二十一條第一項第三款
犯竊盜罪而有左列情形之一者，處六月以上五年以下有期徒刑。
第三款：攜帶兇器而犯之者。
前項之未遂犯罰之。
